---
title: "Tidy model with R 笔记"
output:
  html_document:
    df_print: paged
editor_options:
  chunk_output_type: inline
---

```{r}
library(tidyverse)
library(tidymodels)
```

```{r}
tidymodels_prefer(quiet = TRUE)
```

前情提要：

```{r}
data(ames)
ames <- mutate(ames, Sale_Price = log10(Sale_Price))

set.seed(502)
ames_split <- initial_split(ames, prop = 0.80, strata = Sale_Price)
ames_train <- training(ames_split)
ames_test  <-  testing(ames_split)

lm_model <- linear_reg() %>% set_engine("lm")
```

# 7 model workflow

## 模型的起点和终点

理论上前情提要里的代码已经开始了狭义的建模过程，但实践中在走到这里之前要先考虑点别的：

- 并不是所有的自变量（independent variables，IV）都应该被纳入建模，在建模之前需要有一步feature selection
- IV缺失值的处理
- IV的变换（log/PCA/）

另外还有一些后处理，所以建模不止是把模型建出来这么简单。前后处理加上fitting本身，就是所谓的model workflow（或者叫pipeline）。

## 用`workflows`包实现

```{r}
lm_wflow <- workflow() %>% add_model(lm_model)
lm_wflow
```

这里的preprocessor可以是formula：

```{r}
lm_wflow <- lm_wflow %>% add_formula(Sale_Price ~ Longitude + Latitude)
lm_wflow
```

`workflow`对象有`fit()`方法：

```{r}
lm_fit <- fit(lm_wflow, data = ames_train)
lm_fit

class(lm_fit)  # 注意到`lm_fit`仍然是workflow对象
```

`workflow`对象的`predict()`方法：

```{r}
predict(lm_fit, new_data = ames_test %>% slice(1:3))
```

改变/移除模型参数：

```{r}
lm_fit %>% update_formula(Sale_Price ~ Longitude)
# 可以注意到之前拟合的模型被移除了

# lm_fit %>% remove_formula()  # 干脆移除
```

想使用原创IV，先要引入对应的接口：

```{r}
lm_wflow <- 
  lm_wflow %>% 
  remove_formula() %>% 
  add_variables(
    outcomes = Sale_Price, 
    predictors = c(Longitude, Latitude)
    # predictors支持tidy-selection，比如
    # predictors = c(ends_with("tude"))  # 或者
    # predictors = everything()
  )
lm_wflow
# 注意到preprocessor的变化
```

重新拟合：

```{r}
fit(lm_wflow, data = ames_train)
```

## 但还是得用`formula`，怎么办？

- 直接用变量，就不能用`formula`对象的语法了
- 有些engine使用比较特殊的`formula`语法

```{r, eval=FALSE}
library(lme4)
lmer(distance ~ Sex + (age | Subject), data = Orthodont)  # 比如这里的|
```

使用`add_model(formula)`修改`add_variables()`：

```{r}
library(multilevelmod)  # 支持parsnip使用lmer的线性模型

multilevel_spec <- linear_reg() %>% set_engine("lmer")

multilevel_workflow <- 
  workflow() %>% 
  add_variables(outcome = distance, predictors = c(Sex, age, Subject)) %>% 
  add_model(
    multilevel_spec, 
    # This formula is given to the model
    formula = distance ~ Sex + (age | Subject)
  )

multilevel_fit <- fit(multilevel_workflow, data = nlme::Orthodont)
multilevel_fit
```

```{r}
library(censored)  # package `survival` is required

parametric_spec <- survival_reg()

parametric_workflow <- 
  workflow() %>% 
  add_variables(outcome = c(fustat, futime), predictors = c(age, rx)) %>% 
  add_model(
    parametric_spec, 
    formula = Surv(futime, fustat) ~ age + strata(rx)
  )

parametric_fit <- fit(parametric_workflow, data = ovarian)
parametric_fit
```

## 快速迭代

```{r}
# 比如说，同时测试以下preprocessors
location <- list(
  longitude = Sale_Price ~ Longitude,
  latitude = Sale_Price ~ Latitude,
  coords = Sale_Price ~ Longitude + Latitude,
  neighborhood = Sale_Price ~ Neighborhood
)
```

`workflowsets`包提供向量化的`workflow`支持：

```{r}
library(workflowsets)

location_models <- workflow_set(preproc = location, models = list(lm = lm_model))
# preproc可以是各种preprocessor，formula，recipe，或者workflow_variables()

location_models

location_models$info[[1]]

extract_workflow(location_models, id = "coords_lm")
```

加入`fit()`：

```{r}
# 因为`workflow_set`对象也是`tbl_df`，所以：
location_models <- 
  location_models %>% 
  mutate(
    fit = purrr::map(  # 现在现用purrr::map，之后有更好的办法
      info,
      .f = ~ fit(.x$workflow[[1]], data = ames_train)
    )
  )

location_models  # 多了fit列

location_models$fit[[1]]
```

## `last_fit()`：打完收工

`workflow`对象经过反复迭代后获得最终版本， 这时需要用测试集进行评估：

```{r}
lm_res_final <- last_fit(lm_wflow, ames_split, add_validation_set = FALSE)
# 对有验证集的数据而言，add_validation_set = TRUE会合并训练集和验证集
lm_res_final
```

提取其中的`workflow`：

```{r}
lm_wflow_final <- extract_workflow(lm_res_final)
```

提取其中的评估结果（之后会细讲）：

```{r}
collect_metrics(lm_res_final)  # 评估指标
collect_predictions(lm_res_final)  # 测试集的预测结果
```

# 8 用`recipes`进行feature engineering

简单起步：

```{r}
simple_ames <- 
  recipe(
    Sale_Price ~ Neighborhood + Gr_Liv_Area + Year_Built + Bldg_Type,
    data = ames_train
  ) %>% 
  step_log(Gr_Liv_Area, base = 10) %>%   # log10(Gr_Liv_Area)
  step_dummy(all_nominal_predictors())  # all nominal into numeric

simple_ames  # TODO
```

