---
title: "Tidy model with R 笔记"
output:
  html_document:
    df_print: paged
editor_options:
  chunk_output_type: inline
---

```{r init}
library(tidyverse)
library(broom)
```


- 预览 *Ctrl+Shift+K*

# 1 概念

## 模型类型

- descriptive model 描述性模型
+ 通常用于判断和展示数据的某种特征或趋势
- inferential model 推论性模型
+ 用于解释问题或验证假设
+ 常见的假设检验都属于这类
- predictive model 预测性模型
+ 计算预测值，确保预测值和新数据真实值之间的保真度足够高
+ 关注的是预测值本身，而非预测方法；同时关注预测的偏差

- 特定模型可以同时属于以上三种模型类型，看你怎么用

## 另外一些术语

- 监督supervised和非监督unsupervised
+ supervised models分两大类：回归regression和分类classification。

# 2 Tidyverse intro

直接跳过。

# 3 base R modeling

## 一个例子

```{r}
data(crickets, package = "modeldata")
glimpse(crickets)
# help(package = "modeldata")
```

```{r}
p <- 
  ggplot(
    crickets, 
    aes(x = temp, y = rate, color = species, shape = species, linetype = species)
  ) + 
  geom_point(size = 2) + 
  geom_smooth(method = lm, se = FALSE, alpha = 0.5) + 
  scale_color_brewer(palette = "Paired") +
  theme_bw() +
  labs(x = "Temperature (C)", y = "Chirp Rate (per minute)")
p
```

R的formula提供好多语法糖：

- `y ~ x + z + x:z`可以简写成`y ~ (x + z)^2`或者`y ~ x * z`，
- `y ~ (x + z + w)^3`包括了所有单因素，双因素和三因素组合
- `y ~ (.)^3` 所有不在波浪号左边的变量都被包含在`.`里
- `y ~ I( (Celsius * 9/5) + 32 )`从摄氏转华氏，用`I()`函数引入计算，或者其它更华丽的函数

```{r}
# help(formula)
```

回到例子：

```{r}
interaction_fit <- lm(rate ~ (temp + species)^2, data = crickets)

print(interaction_fit)
```

下推论之前，应该先诊断模型！

```{r}
par(mfrow = c(1, 2))

# Show residuals vs predicted values:
plot(interaction_fit, which = 1)
# A normal quantile plot on the residuals:
plot(interaction_fit, which = 2)
```

测试一个不怎么地的模型：

```{r}
# 去掉了interaction
main_effect_fit <-  lm(rate ~ temp + species, data = crickets)

anova(main_effect_fit, interaction_fit)  # 方差分析
```

p值为0.25，不能否定原假设（两个模型没差别），说明两个模型没差别，说明interaction影响不大。

别忘了做模型诊断：

```{r}
par(mfrow = c(1, 2))
plot(main_effect_fit, which = 1)
plot(main_effect_fit, which = 2)
```

模型的更多统计信息：

```{r}
summary(main_effect_fit)
```

解释：

- 气温每变化1（摄氏度），这两个种的蟋蟀叫叫频率都上升3.6，p值显著
- 在所有温度下，O.niveus的叫叫频率比O. exclamationis小10，同样p值显著
- 截距：两个种的蟋蟀在0摄氏度时叫叫频率为`-7.2`，这个外推（extrapolation）明显不对。所以该模型只在检测的温度区间内比较合理。

如果需要预测的话，可以用`predict()`函数：

```{r}
tb_new_value <- tibble(species = "O. exclamationis", temp = 15:20)
predict(main_effect_fit, tb_new_value)
```

## R modeling系统的问题

最大的问题就是inconsistency吧，不同作者开发的package有各自的习惯，对缺失值的处理也各不相同。

```{r}
# 引入缺失值
tb_new_value$temp[1] <- NA

predict(main_effect_fit, tb_new_value)
```

换一种缺失值处理方式：

```{r, error=TRUE}
predict(main_effect_fit, tb_new_value, na.action = na.fail)
```

再换一种：

```{r}
predict(main_effect_fit, tb_new_value, na.action = na.omit)
```

## 结合`tidymodel`和`base R`

`tidymodels`提供一系列接口，让模型结果格式符合`tidyverse`的设计理念：

```{r}
corr_res <- purrr::map(
  .x = mtcars %>% select(-mpg),
  .f = ~ cor.test(x = .x, y = mtcars$mpg)
)

length(corr_res)  # a list of length 10
corr_res[[1]]
```

用`tidymodels`整理上述模型：

```{r}
broom::tidy(corr_res[[1]])
```

批量整理顺便画图：

```{r}
corr_res %>% 
  purrr::map_dfr(.f = broom::tidy, .id = "predictor") %>% 
  ggplot(aes(x = fct_reorder(predictor, estimate))) +
  geom_point(aes(y = estimate)) +
  geom_errorbar(aes(ymin = conf.low, ymax = conf.high), width = 0.1) +
  theme_bw() +
  labs(x = NULL, y = "Correlation with `mpg`")
```

另一个例子：使用`crickets`数据，但是对不同种分开建模。

```{r}
data_by_species <- 
  crickets %>% 
  group_nest(species)
glimpse(data_by_species)
```

这里用到了`dplyr`的`list-column`功能。

```{r}
model_by_species <- 
  data_by_species %>% 
  mutate(
    model = purrr::map(data, .f = ~ lm(rate ~ temp, data = .x))
  )
model_by_species
```

```{r}
model_by_species %>% 
  mutate(coef = purrr::map(model, .f = broom::tidy)) %>% 
  select(species, coef) %>% 
  unnest(cols = c(coef))
```

见证`tidymodels`：

```{r}
library(tidymodels)
```
